臺灣臺北地方法院小額民事判決
　　　　　　　　　　　　　　　　  111年度北金小字第1號
原      告  黃琪芳  
訴訟代理人  黃科達  
被      告  陳嘉穗  
            吳承桓  

            余建宏  
上列當事人間損害賠償事件，於中華民國111年3月24日言詞辯論
終結，本院判決如下：
    主    文
被告應連帶給付原告新臺幣伍萬柒仟元，及附表之利息。
原告其餘之訴駁回。
訴訟費用由被告連帶負擔。
本判決第一項原告以新臺幣壹萬玖仟元預供擔保後得假執行；被
告如以新臺幣伍萬柒仟元為原告預供擔保後，得免為假執行。
原告其餘假執行之聲請駁回。
    事實及理由
壹、程序方面： 
一、被告經合法通知，無正當理由不到場，爰依原告之聲請，准
    由其一造辯論而為判決。
貳、實體部分：
一、原告主張：訴外人余東青、被告余建宏（暱稱「魏禮司」）
    為堂兄弟關係，被告吳承桓、被告陳嘉穗（暱稱「熊貓」）
    則為男女朋友關係，其等4人均彼此相識，明知未經主管機
    關許可，不得經營銀行之收受存款業務，亦不得以借款、收
    受投資或其他名義，向多數人或不特定人收受款項或吸收資
    金，而約定或給付與本金顯不相當之紅利、利息、股息或其
    他報酬，竟自民國106年9月起，一同策劃、創設「百博投資
    案」，並自同年10月起，對外宣稱其等具有專業團隊，利用
    外掛程式操作百家樂之線上博弈遊戲，獲利豐厚，而投資人
    得以最低新臺幣（下同）1000元加入投資，每月可獲取本金
    70％以上之靜態利息，投資期間為6個月，到期保證返還本金
    ，經換算之投資年報酬率為840％；此外，投資人可推薦、介
    紹他人加入投資，則可收取新進投資人首次投資金額的30％
    ，以及次一期投資金額的10％，作為動態推薦獎金。其後，
    最低投資金額調整為5000元，靜態利息則調降為每月60％，
    經換算之投資年報酬率為720％，動態推薦獎金則調降為新進
    投資人首次投資金額的25％至15％不等，以及次一期投資金額
    的5％（下稱：百博投資案舊制），被告余建宏、訴外人余東
    青擔任賭博操盤手，負責以會員投資款項進行線上博弈，並
    保管上址辦公室內儲放資金之保險箱鑰匙，且指示投資案之
    客服人員發佈相關投資訊息及會員回覆，被告余建宏亦負責
    向會員收取投資款；被告陳嘉穗主要負責對外推廣、招攬投
    資人，向會員收取投資款、發放獲利，並提供帳戶作為收受
    會員投資款之用，且負責管理該投資案之LINE群組及發布投
    資訊息、擔任該投資案對投資會員之聯絡窗口、統計並建立
    會員名單、投資金額及指定收付款帳戶等資料、彙整會員投
    資款項後轉交被告余建宏；被告吳承桓則協助被告陳嘉穗收
    取投資款、發放獲利及管理LINE群組。後共同侵權行為人蘇
    柏綸、高昀、林紘綦加入百博投資案舊制，分別以在社群軟
    體臉書社團、其他通訊軟體群組上刊登、分享百博投資案舊
    制相關訊息、向他人鼓吹遊說加入投資，或分享投資經驗與
    心得等方式，對外招攬不特定人參與投資，後被告所屬集團
    認為發放利息過高導致投資案無法繼續運作之情，被告及所
    屬集團成員於107年初起討論、設計新投資制度，其運作內
    容仍以投資操作百家樂線上博弈遊戲為號召，投資人得以5
    萬元、15萬元、25萬元、35萬元為單位，加入成為銅、銀、
    金、鑽等四種等級之會員，投資期間為6個月，每月獲利為
    投資本金之50％；此外，投資人如推薦他人加入投資，則依
    照其會員等級，可獲取下線會員投資金額的10％、20％、30％
    、40％，作為動態獎金。期滿有招攬下線之會員，合計可獲
    取投資本金300％之靜態利息及投資本金，經換算之投資年報
    酬率為600％；未招攬下線之會員，則可獲取投資本金200％之
    靜態利息及投資本金，經換算之投資年報酬率為400％，而與
    投資人約定可按期固定領取一定比例，且係與本金顯不相當
    之紅利(下稱：百博投資案新制）。原告於106年12間臉書看
    到被告所屬百博集團記載投資訊息，遂與對方聯繫加入LINE
    群組，百博投資案舊制、新制均有參與投資；於106年12月2
    7日、107年1月19日各匯款1萬元至共同侵權行為人高昀之帳
    戶内，於107年2月7日匯款2萬元至共同侵權行為人蘇柏綸帳
    戶内，再於107年2月13日，依百博客服人員指示匯款4萬5仟
    元至共同侵權行為人林紘綦之帳戶内，共匯款8萬5000元而
    受有損失等語。並聲明：被告應連帶給付原告8萬5000元及
    自起訴狀繕本送達翌日起至清償日止，按年息5％計算之利息
    。
二、被告經合法通知，未於言詞辯論期日到場，亦未提出準備書
    狀做任何聲明或陳述。
三、得心證之理由：
  ㈠原告所稱上情，被告業經臺灣臺北地方檢察署檢察官提起公
    訴並經本院109年度金重訴字第37號刑事判決（下稱系爭刑
    事案件），以被告余建宏共同犯銀行法第125條第一項後段
    之非法經營銀行業務，其因犯罪獲取之財物達1億元以上之
    罪，處有期徒刑9年10月。被告陳嘉穗共同犯銀行法第125條
    第一項後段之非法經營銀行業務，其因犯罪獲取之財物達1
    億元以上之罪，處有期徒刑9年2月。被告吳承桓共同犯銀行
    法第125條第一項後段之非法經營銀行業務，其因犯罪獲取
    之財物達1億元以上之罪，處有期徒刑8年4月確定等情，經
    本院依職權調取系爭刑事案件卷宗核閱無誤。又被告經合法
    通知，未於言詞辯論期日到場，亦未提出準備書狀做任何聲
    明或陳述，本院審酌卷內證據堪信原告之主張為真實。
  ㈡從而，原告得請求返還8萬5000元，然查，原告於111年3月24
    日與被告之共同侵權行為人即高昀、蘇柏綸、林紘綦(原名
    林俊秀)分別達成調解，高昀同意給付原告1萬4000元，蘇柏
    綸同意給付原告7000元，林紘綦(原名林俊秀)同意給付原告
    7000元，此有調解筆錄可稽，是此部分之金額，自應於原告
    請求之金額中扣除，則原告得請求被告賠償之金額應為5萬7
    000元（計算式：8萬5000元－1萬4000元－7000元－7000元＝5萬
    7000元）。
  ㈢故原告訴請被告連帶給付5萬7000元，及自本件起訴狀繕本送
    達之翌日即110年2月18日起至清償日止，按年息百分之5計
    算之利息，為有理由，應予准許。
四、本件原告勝訴部分，係就民事訴訟法第436條之8適用小額訴
    訟程序所為被告敗訴之判決，依同法第436條之20規定，應
    依職權宣告假執行，並依同法第436條之23準用第436條第2
    項，適用同法第392條第2項規定，依職權宣告被告如預供擔
    保，得免為假執行。
五、本件係刑事附帶民事訴訟，由合議庭裁定移送民事庭之事件
    ，依刑事訴訟法第504條第2項之規定，免納裁判費，目前亦
    無其他訴訟費用支出，本無確定訴訟費用額必要。惟仍爰依
    民事訴訟法第87條第1項之規定，諭知訴訟費用之負擔，以
    備將來如有訴訟費用發生時，得確定其負擔，併此敘明。
中　　華　　民　　國　　111 　年　　4 　　月　　7 　　日
                      臺北簡易庭  法  官  趙子榮
以上正本證明與原本無異。
如不服本判決，須以違背法令為理由，於判決送達後20日內向本
庭提出上訴狀（應按他造當事人之人數附繕本）；如委任律師提
起上訴者，應一併繳納上訴審裁判費。
中　　華　　民　　國　　111 　年　　4 　　月　　7 　　日
                                  書記官  陳怡安

附表：
  計息本金  （新臺幣）     利息請求期間       （民國）  年息 （％） 5萬7000元 110年2月18日起至清償日止    5 

附錄：
一、民事訴訟法第436條之24第2項：
    對於小額程序之第一審裁判上訴或抗告，非以其違背法令為
    理由，不得為之。
二、民事訴訟法第436條之25：
    上訴狀內應記載上訴理由，表明下列各款事項：
    （一）原判決所違背之法令及其具體內容。
    （二）依訴訟資料可認為原判決有違背法令之具體事實。